【裁判字號】    89,易,4318
【裁判日期】    900129
【裁判案由】    妨害自由
【裁判全文】
臺灣板橋地方法院刑事判決                        八十九年度易字第四三一八號
    公  訴  人  臺灣板橋地方法院檢察署檢察官
    被      告  甲○○
                丙○○
右列被告因妨害自由案件，經檢察官提起公訴 (八十九年度偵字第一七０六七號），
本院判決如左：
    主  文
甲○○、丙○○共同無故侵入他人住宅，各處拘役參拾日，如易科罰金，均以佰元
折算壹日。
    事  實
一、甲○○、丙○○及綽號「謝祥」成年男子及其他不詳姓名成年人等共八人，於酒
    後（未達心神耗弱），認為乙○○積欠甲○○三萬元未清償，遂於民國八十九年
    六月十七日十時許，共赴臺北縣三重市○○街一七四號五樓之乙○○住所討債，
    經按電鈴遭拒絕開門後，甲○○、丙○○、綽號「謝祥」等八人共同基於無故侵
    入他人住宅之犯意聯絡，先由「謝祥」自同棟四樓陽台爬上乙○○住所陽台後，
    打開門讓甲○○、丙○○等人進入，而無正當理由侵入該處。
二、案經乙○○訴由臺北縣警察局三重分局報請臺灣板橋地方法院檢察署檢察官偵查
    起訴。
    理  由
一、訊據被告甲○○、丙○○均坦承於右開時地進入乙○○住所，然否認有何侵入住
    宅犯行，被告甲○○辯稱：伊前往催討告訴人欠伊的三萬元；被告丙○○辯稱：
    伊因大家起鬨而隨大家去乙○○家中云云。惟查，右開事實，業據告訴人乙○○
    於警訊偵查及本院審理時指訴：「謝祥」爬進陽台後打開門讓其他人進入，「謝
    祥」將伊打致血流滿面，丙○○又打伊一拳，「謝祥」要伊簽發本票擔保債務等
    情甚詳。又被告甲○○亦於警訊及偵查中陳述：其先前在電話中已對乙○○口出
    惡言，後來進入現場即見乙○○已被打傷等語。此外，並有告訴人提出之台北市
    立陽明醫院甲種診斷書乙在卷可證。依上開調查，被告甲○○、丙○○擅自進入
    乙○○住所甚明，被告二人所辯，無非臨訟卸責之詞，無足採信。本件事證明確
    ，被告犯行洵堪認定。
二、核被告甲○○、丙○○所為，均係犯刑法第三百零六條無故侵入住宅罪。被告甲○○、丙○○及其他六人間，均有犯意聯絡與行為分擔，應論以共同正犯。爰審
    酌被告之品行、犯罪動機、目的、手段、所生危害及犯罪後之態度等一切情狀，
    量處如主文所示之刑，並諭知易科罰金之折算標準。
據上論斷，應依刑事訴訟法第二百九十九條第一項前段、刑法第三百零六條第一項、
第二十八條、第四十一條第一項、罰金罰鍰提高標準條例第一條前段、第二條，判決
如主文。
本案經檢察官洪家原到庭執行職務。
中      華      民      國    九十      年      一      月    二十九    日
                                      臺灣板橋地方法院刑事第二庭
                                          法  官  黃  惠  瑛
右正本證明與原本無異。
如不服本判決，應於判決送達後十日內，向本院提出上訴狀。
                                          書記官  張  志  華
中      華      民      國    九十      年      一      月     三十     日
附錄本案論罪科刑法條全文：
刑法第三百零六條
無故侵入他人住宅、建築物或附連圍繞之土地或船艦者，處一年以下有期徒刑、拘役
或三百元以下罰金。
無故隱匿其內，或受退去之要求而仍留滯者亦同。


司法院資訊處製作；財團法人民間司法改革基金會備份。
